---
title: "Homework to StatComp21062"
author: "Yimeng Sun"
date: "`r Sys.Date()`"
output: rmarkdown::html_vignette
vignette: >
  %\VignetteIndexEntry{Homework to StatComp21062}
  %\VignetteEngine{knitr::rmarkdown}
  %\VignetteEncoding{UTF-8}
---

## Generate texts, figures and tables

### 1.生成文字
统计计算是一门与R语言有关的课程，它开设于2021年秋季，授课老师是张洪教授

### 2.生成图形
<!-- x为1到10的整数，y为0到1之间服从正态分布的十个随机数，生成（x,y）的散点图 -->
```{r echo=TRUE, fig.align='center', fig.height=5, fig.width=5}
x = 1:10
y = runif(10)
plot(x,y,type = "p")
```

### 3.生成表格
<!-- 首先生成一组数据，然后用线性回归模型拟合，会得到拟合的系数Coefficients，但显示形式是文本（输出结果隐藏了，需要查看可以删除results='hide'），利用kable函数以表格的形式来显示 -->
```{r echo=TRUE,results='hide'}
x = 1:20; y = x^2;
lmr = lm(y ~ x)
Co = summary(lmr)$coefficients
print(Co)
```
```{r echo=TRUE}
knitr::kable(Co,align = 'c')
```

## Question
#### Exercises 3.4, 3.11, and 3.20

## Answer
### 3.4
```{r}

for(i in c(0.5,1,2,5,10))
{
  sigma = i #参数sigma取不同的值
  N = 10000
  u = runif(N,min=0,max=1)
  x = sqrt(-2*sigma^2*log(1-u)) #模拟生成服从Rayleigh分布的随机变量
  hist(x,freq = F) #这里画出直方图，注意纵坐标显示的是频率，因为freq = F
  lines(density(x),col = "red") #这里画出密度函数，也可以观察出生成的随机变量是否具有Rayleigh分布的形式
}

```

### 3.11
```{r}
for(p in c(0.1,0.2,0.4,0.5,0.6,0.75,0.8,0.9)) #题目中给定的p1=0.75也放在循环里了
{
    ar = matrix(0,1,1000)
  for(i in 1:1000) #生成1000个服从N(0,1)和N(3,1)混合分布的随机变量
  {
    u = runif(1,min=0,max=1)
    if(u<p)
      x = rnorm(1,0,1) else
        x = rnorm(1,3,1)
    ar[i] = x
  }
  hist(ar,freq = F,main = "样本直方图") #画出样本直方图
  lines(density(ar),col = "red") #画出样本密度函数
  plot.ecdf(ar,main = "样本经验分布函数") #画出样本经验函数
}

```

#### 输出的十六张图片分别是p1=0.1,0.2,0.4,0.5,0.6,0.75,0.8,0.9时产生样本所对应的直方图（包含了密度函数）和经验函数，从密度函数可以看出样本的双峰特性还是很明显的，峰所对应的横坐标分别为0和3，也就是所混合的两个正态分布N(0,1)和N(3,1)的均值，当p1接近于0时，样本更容易从N(3,1)中产生，所以混合密度函数的峰主要出现在横坐标为3处，此时的另一个峰并不明显；同样，当p1接近于1时，样本更容易从N(0,1)中产生，所以混合密度函数的峰主要出现在横坐标为0处，此时的另一个峰也并不明显，只有当p1和p2的值比较接近时，双峰特性才比较明显。可以得出结论，如果p1的值比较接近0.5，双峰特性会比较明显，如果p1的值接近0或者1，则主要呈现出单峰特征（峰值出现在横坐标为3或者0处），由此可以猜测p1的大致范围。

### 3.20
首先明确N(10)是服从参数为lamda*t=60（取lamda=6，已知t=10）的泊松分布，Y1，Y2，...是服从alpha=1，beta=2的伽马分布（这只是其中一种情况，参数可以变化）

```{r}
lamda = 6
alpha = 1
beta = 2 #明确参数的取值
X = matrix(0,1,1000)
for(i in 1:1000) #重复1000次模拟
{
  N = rpois(1,10*lamda) #随机生成N(10)
  y = rgamma(N,shape = alpha,scale = 1/beta) #随机生成Y1,Y2,...,YN,均服从Gamma(1,2)
  X[i] = sum(y) #Y1,Y2,...,YN的和为X(10)的一个模拟值
}
mean = mean(X)
var = sd(X)^2
cat("估计的均值和方差分别为",mean,var)

Mean = 10*lamda*alpha*(1/beta)
Var = 10*lamda*alpha*(alpha+1)*(1/beta^2)
cat("理论的均值和方差分别为",Mean,Var)
```

#### 更改lamda、alpha和beta的值可以进行多次运算，其均值和方差的估计值和理论值相差都不大，下面再给出一些例子
##### lamda=10,alpha=2,beta=1

```{r}
lamda = 10
alpha = 2
beta = 1
X = matrix(0,1,1000)
for(i in 1:1000)
{
  N = rpois(1,10*lamda)
  y = rgamma(N,shape = alpha,scale = 1/beta)
  X[i] = sum(y)
}
mean = mean(X)
var = sd(X)^2
cat("估计的均值和方差分别为",mean,var)

Mean = 10*lamda*alpha*(1/beta)
Var = 10*lamda*alpha*(alpha+1)*(1/beta^2)
cat("理论的均值和方差分别为",Mean,Var)
```

##### lamda=1,alpha=3,beta=4

```{r}
lamda = 1
alpha = 3
beta = 4
X = matrix(0,1,1000)
for(i in 1:1000)
{
  N = rpois(1,10*lamda)
  y = rgamma(N,shape = alpha,scale = 1/beta)
  X[i] = sum(y)
}
mean = mean(X)
var = sd(X)^2
cat("估计的均值和方差分别为",mean,var)

Mean = 10*lamda*alpha*(1/beta)
Var = 10*lamda*alpha*(alpha+1)*(1/beta^2)
cat("理论的均值和方差分别为",Mean,Var)
```

##### lamda=2,alpha=8,beta=10

```{r}
lamda = 2
alpha = 8
beta = 10
X = matrix(0,1,1000)
for(i in 1:1000)
{
  N = rpois(1,10*lamda)
  y = rgamma(N,shape = alpha,scale = 1/beta)
  X[i] = sum(y)
}
mean = mean(X)
var = sd(X)^2
cat("估计的均值和方差分别为",mean,var)

Mean = 10*lamda*alpha*(1/beta)
Var = 10*lamda*alpha*(alpha+1)*(1/beta^2)
cat("理论的均值和方差分别为",Mean,Var)
```

## Question
### Exercises 5.4, 5.9, 5.13 and 5.14

## Answer
### 5.4
```{r}
MC_cdf = function(x,a,b) {
  u = runif(5000,min = 0,max = x)
  f = gamma(a+b)/(gamma(a)*gamma(b))*u^(a-1)*(1-u)^(b-1) #这是贝塔分布的密度函数，用上一步生成的u来计算f(u)
  cdf = x*mean(f) #估计F(x)
}

x = seq(0.1,0.9,0.1)
for (i in x)
{
  MC_estimate = MC_cdf(i,3,3) #估计Beta(3,3)的cdf
  pbeta_value = pbeta(i,3,3)
  print(c(i,MC_estimate,pbeta_value)) #分别输出x的值,Monte Carlo估计值和pbeta返回的值
}
```

#### 可以看出用Monte Carlo方法估计的Beta(3,3)的分布函数值与R中pbeta函数所返回的值非常接近


### 5.9
```{r}
# 设计一个函数，可以利用对偶变量生成服从Rayleigh分布的随机变量
Rayleigh_Sample = function(sigma){
  u = runif(1,min=0,max=1)
  x1 = sqrt(-2*sigma^2*log(1-u))
  x2 = sqrt(-2*sigma^2*log(u))
  return((x1+x2)/2)
}
Rayleigh_Sample(0.5) # 取不同的参数sigma，得到生成的随机变量
Rayleigh_Sample(1)
Rayleigh_Sample(2)
Rayleigh_Sample(5)
```

```{r}
# 计算使用不同方法（对偶变量、独立变量）下样本的方差及减少的比例
Rayleigh_Sample_Var = function(sigma,n,antithetic = TRUE){
  u = runif(n)
  if (antithetic){
    X1 = sqrt(-2*sigma^2*log(1-u))
    X2 = sqrt(-2*sigma^2*log(u))
    variance = (var(X1)+var(X2)+2*cov(X1,X2))/4 #计算(X1+X2)/2的样本方差，此时X1和X2负相关
  }
  else{
    v = runif(n)
    X1 = sqrt(-2*sigma^2*log(1-u))
    X2 = sqrt(-2*sigma^2*log(1-v))
    variance = (var(X1)+var(X2))/4 #计算(X1+X2)/2的样本方差，此时X1和X2独立
  }
variance
}

var1 = Rayleigh_Sample_Var(1,1000,antithetic = FALSE) #取参数sigma=1，样本量n=1000（都是任意的），计算样本方差
var2 = Rayleigh_Sample_Var(1,1000,antithetic = TRUE)
ratio = 100*(var1-var2)/var1 #计算方差减少的比例（百分比）
print(c(var1,var2,ratio)) #输出结果
```

#### 函数Rayleigh_Sample可以利用对偶变量生成服从Rayleigh分布的随机变量，函数Rayleigh_Sample_Var可以返回不同方法下的样本方差，明显看到相对于利用独立变量，利用对偶变量可以大幅度地减少样本方差，是比较好的模拟方法


### 5.13
```{r}
x = seq(1,10,0.05)
g = (1/(sqrt(2*pi)))*x^2*exp(-x^2/2)
f1 = exp(-x) 
f2 = 1/x^2 #挑选g(x)的两个importance function

# 在同一张图上画出g,f1,f2的密度函数
plot(x,g,type = "l",ylab = "",ylim = c(0,0.5),lwd = 2)
lines(x, f1, lty = 2, lwd = 2, col = "red")
lines(x, f2, lty = 4, lwd = 2, col = "blue")
legend("topright",legend = c("g","f1","f2"),lty = c(1,2,4),col = c("black","red","blue"),lwd = 2,inset = 0.05)
# 在同一张图上画出g与f1,f2的比例
plot(x,g/f1,type = "l",ylab = "",ylim = c(0,2),lty = 2,lwd = 2,col = "red")
lines(x,g/f2,lty = 4,lwd = 2,col = "blue")
legend("topright",legend = c("f1","f2"),lty = c(2,4),col = c("red","blue"),lwd = 2,inset = 0.05)

n = 5000 
se = numeric(2)
g = function(x){
  (1/(sqrt(2*pi)))*x^2*exp(-x^2/2)*(x > 1)
}
# 用f1作为importance function
u = runif(n,0,1)
x = -log(1-u) #满足密度函数为f1
fg = g(x)/exp(-x)
se[1] = sd(fg)
# 用f2作为importance function
u = runif(n,0,1)
x = 1/(1-u) #满足密度函数为f2
fg = g(x)/(1/x^2)
se[2] = sd(fg)
print(round(se,4)) #输出估计量的标准差
```

#### 当importance function分别为f1 = exp(-x)和f2 = 1/x^2时，从两张图中可以看出f2的贴近效果较好，同时g与f2的比例也更加稳定，对比估计量的标准差也是f2的较小


### 5.14
#### 从5.13的结果我们得到f2 = 1/x^2是一个相对较好的importance function，所以不妨就选择f2 = 1/x^2来进行Monte Carlo估计

```{r}
g = function(x){
  (1/(sqrt(2*pi)))*x^2*exp(-x^2/2)*(x > 1)
}
n = 10000                 
u = runif(n,0,1)
x = 1/(1-u) #X的密度函数为f2 = 1/x^2
fg = g(x)/(1/x^2)
MC_est = mean(fg)
MC_est
Real_value = integrate(g,1,Inf)
Real_value
```

#### 输出的MC_est就是利用importance sampling得到的积分的Monte Carlo估计，可以发现它与真实的积分值非常接近，所以具有很好的估计效果

## Question
### Exercises 6.5, 6.A and Discussion

## Answer
### 6.5
```{r}
# Use a Monte Carlo experiment to estimate the coverage probability of the t-interval
set.seed(111)
n = 20
alpha = 0.05
m = 1000 #重复次数
LCL = numeric(m)
UCL = numeric(m)
for(i in 1:m)
{
  x = rchisq(n, 2)
  LCL[i] = mean(x) + qt(alpha/2,df=n-1)*sd(x)/sqrt(n) #注意qt中的lower.tail默认为TRUE,意为P(X ≤ x),所以这里是+号,计算UCL时为-号
  UCL[i] = mean(x) - qt(alpha/2,df=n-1)*sd(x)/sqrt(n)
}
#计算coverage probability(CP)
sum = 0
for (i in 1:1000) 
{
  if(LCL[i] <= 2 && UCL[i] >= 2) #表示χ2(2)的理论均值2落在CI内
    sum = sum + 1
}
CP = sum/1000
CP

# Example 6.4(Confidence interval for variance) 用例子中的方法估计方差的CP
UCL_var = numeric(m)
for(i in 1:m)
{
  y = rchisq(n, 2)
  UCL_var[i] = (n-1)*var(y)/qchisq(alpha,df = n-1)
}
sum_var = 0
for (i in 1:1000) 
{
  if(UCL_var[i] > 4) #表示χ2(2)的理论方差4落在CI内
    sum_var =sum_var + 1
}
CP_var = sum_var/1000
CP_var
```

#### 可以看出估计的均值的CP为0.917，不等于0.95，而是比0.95小一些；同时，通过Example 6.4中的方法计算出的方差的CP仅为0.773，和0.95相差较大，因此我们可以得到结论：The t-interval is more robust to departures from normality than the interval for variance.


### 6.A
```{r eval=FALSE}
n = c(10,20,50,100,200)
L = length(n)
p1_hat = numeric(L)
p2_hat = numeric(L)
p3_hat = numeric(L)
alpha = 0.05
mu0 = 1
m = 10000
p1 = numeric(m)
p2 = numeric(m)
p3 = numeric(m)

# χ2(1)
for(i in 1:L)
{
  num = n[i]
  for(j in 1:m)
  {
    x = rchisq(num,1)
    ttest1 = t.test(x,mu = mu0)
    p1[j] = ttest1$p.value
  }
  p1_hat[i] = mean(p1 <= alpha)
}
cat("在抽样总体为χ2(1)时,当n分别为10,20,50,100,200,Type I error rate分别为",p1_hat,"\n")

# U(0,2)
for(i in 1:L)
{
  num = n[i]
  for(j in 1:m)
  {
    x = runif(num,0,2)
    ttest2 = t.test(x,mu = mu0)
    p2[j] = ttest2$p.value
  }
  p2_hat[i] = mean(p2 <= alpha)
}
cat("在抽样总体为U(0,2)时,当n分别为10,20,50,100,200,Type I error rate分别为",p2_hat,"\n")

# Exp(1)
for(i in 1:L)
{
  num = n[i]
  for(j in 1:m)
  {
    x = rexp(num,1)
    ttest3 = t.test(x,mu = mu0)
    p3[j] = ttest3$p.value
  }
  p3_hat[i] = mean(p3 <= alpha)
}
cat("在抽样总体为Exp(1)时,当n分别为10,20,50,100,200,Type I error rate分别为",p3_hat,"\n")
  
```

####从上述结果可以看出，当样本量n逐渐增大时，Type I error rate是逐渐约等于名义显著性水平0.05的，从整体情况来看，抽样总体为U(0,2)时，Type I error rate的值比较稳定在0.05附近


### Discussion
```{r echo=FALSE}
cat("Question 1: What is the corresponding hypothesis test problem?","\n")
cat("Answer 1: The null hypothesis is the powers for two methods are same, while the alternative hypothesis is the powers for two methods are different.","\n")

cat("Question 2: What test should we use? Z-test, two-sample t-test, paired-t test or McNemar test? Why?","\n")
cat("Answer 2: Maybe we should use the McNemar test, because the McNemar test is used to determine whether the proportions of categories in two related groups significantly differ from each other, while the Z-test is used to determine whether two population means are different when the variances are known, the two-sample t-test is used to determine whether the means of two random samples of independent observations are equal or not, and the paired-t test is used to determine whether the mean difference between pairs of measurements is zero.","\n")
 
cat("Question 3: Please provide the least necessary information for hypothesis testing.","\n")
cat("Answer 3: If we use McNemar test, at least we need to know the two things, the first is the probability(or the number of incidents, denoted as n1) when Method 1 is positive while Method 2 is negative, denoted as p1, the second is the probability(or the number of incidents, denoted as n2) when Method 1 is negative while Method 2 is positive, denoted as p2. At this time, the null hypothesis is p1 = p2, and the McNemar test statistic (n1 - n2)^2/(n1 + n2) has a chi-squared distribution with 1 degree of freedom, if the result is significant, this provides sufficient evidence to reject the null hypothesis, which means that the marginal proportions are significantly different from the powers for two methods.","\n")
```

## Question
### Exercises 6.C

## Answer
### 6.C
```{r eval=FALSE}
# Skewness test
# 不妨就使X和Y均从μ=(0,0,0)',∑=I(单位阵)的多元高斯分布N(μ,∑)中生成
library(MASS)
Mardia_test = function(data){
  n = nrow(data)
  d = ncol(data)
  central = matrix(0,n,d)
  for(i in 1:d){
    central[,i] = data[,i]-mean(data[,i])
  }
  sigma_hat = t(central)%*%central/n
  a = central%*%solve(sigma_hat)%*%t(central)
  b = sum(colSums(a^{3}))/(n*n)
  test = n*b/6
  chi = qchisq(0.95,d*(d+1)*(d+2)/6)
  as.integer(test > chi)
}

set.seed(123)
mu = c(0,0,0)
sigma = matrix(c(1,0,0,0,1,0,0,0,1),nrow = 3,ncol = 3)
m = 10000
n = c(10, 20, 30, 50, 100, 500)
p.reject = numeric(length(n))
for(i in 1:length(n)){
  p.reject[i] = mean(replicate(m, expr={
    data = mvrnorm(n[i],mu,sigma) #产生服从多元正态分布的随机数
    Mardia_test(data)
  }))
}
print(p.reject)
```

#### 输出了Type I error rate的估计结果,可以看出当n逐渐增大(大于50)时,估计结果将接近名义水平α=0.05.

```{r eval=FALSE}
# Power of the skewness test
# 不妨就取μ1=μ2=(0,0,0)',∑1=I(单位阵),∑2=diag(100,100,100)(对角阵),且contaminated multivariate normal distribution为(1−ε)N(μ1,∑1)+εN(μ2,∑2)
library(MASS)
set.seed(123)
mu1 = c(0,0,0) 
mu2 = c(0,0,0)
sigma1 = matrix(c(1,0,0,0,1,0,0,0,1),nrow = 3,ncol = 3)
sigma2 = matrix(c(100,0,0,0,100,0,0,0,100),nrow = 3,ncol = 3)
sigma = list(sigma1,sigma2)
m = 2500
n = 30
epsilon = c(seq(0, 0.15, 0.01), seq(0.15, 1, 0.05))
N = length(epsilon)
pwr = numeric(N)
for (j in 1:N){
  e = epsilon[j]
  sktests = numeric(m)
  for (i in 1:m){
    index= sample(c(1, 2), replace = TRUE, size = n, prob = c(1-e, e))
    data = matrix(0,nrow = n,ncol = 3)
    for(t in 1:n){
      if(index[t] == 1) data[t,] = mvrnorm(1,mu1,sigma1) #从N(μ1,∑1)中生成
      else data[t,] = mvrnorm(1,mu2,sigma2) #从N(μ2,∑2)中生成
    }
    sktests[i] = Mardia_test(data) #利用上述Skewness test中的检验
  }
  pwr[j] = mean(sktests)
}
plot(epsilon, pwr, type = "b", xlab = bquote(epsilon), ylim = c(0,1))
abline(h = 0.1, lty = 3)
se = sqrt(pwr * (1-pwr) / m)
lines(epsilon, pwr+se, lty = 3)
lines(epsilon, pwr-se, lty = 3)
```

#### 当ε=0或ε=1时,分布是多元正态的,而当0＜ε＜1时the empirical power of the test是大于0.05的并且大约在0.1＜ε＜0.3之间达到最大值(约为1)

## Question
### Exercises 7.7, 7.8, 7.9 and 7.B

## Answer
### 7.7
```{r}
library(boot)
library(bootstrap)
B = 1000
n = nrow(scor)
lambda_hat = eigen((n-1)/n*cov(scor))$values #极大似然估计
theta_hat = lambda_hat[1] / sum(lambda_hat)


set.seed(111)
func = function(data,i){
  x = data[i,]
  lambda = eigen((n-1)/n*cov(x))$values
  theta = lambda[1] / sum(lambda)
  return(theta)
}

bootstrap_result = boot(
  data = cbind(scor$mec,scor$vec,scor$alg,scor$ana,scor$sta),
  statistic = func,R = B)
theta_b = bootstrap_result$t

bias_boot = mean(theta_b)-theta_hat
se_boot = sqrt(var(theta_b))
# 输出结果
cat('The Bootstrap estimate of bias is :',bias_boot,'\n')
cat('The Bootstrap estimate of standard error is :',se_boot,'\n')
```

### 7.8
```{r}
theta_j = rep(0,n)
for(i in 1:n)
{
  x = scor[-i,]
  lambda = eigen((n-2)/(n-1)*cov(x))$values
  theta_j[i] = lambda[1] / sum(lambda) 
}
bias_jack = (n-1) * (mean(theta_j) - theta_hat)
se_jack = sqrt((n-1) * mean((theta_j - mean(theta_j))^2))
# 输出结果
cat('The Jackknife estimate of bias is :',bias_jack,'\n')
cat('The Jackknife estimate of standard error is :',se_jack,'\n')
```

### 7.9
```{r}
boot.ci(bootstrap_result, conf = 0.95, type = c('perc','bca'))
```

####从输出结果可以看出95% percentile CI为(0.5159,0.7079),95% BCa CI为(0.5113,0.7048)

### 7.B
```{r eval=FALSE}
# estimate the standard normal bootstrap confidence interval, the basic bootstrap confidence interval, and the percentile confidence interval
n = 50 #样本量
m = 5000
B = 1000
set.seed(123)
CI_norm1 = matrix(0,m,2)
CI_basic1 = matrix(0,m,2)
CI_perc1 = matrix(0,m,2) #用来存放 normal population 的结果
CI_norm2 = matrix(0,m,2)
CI_basic2 = matrix(0,m,2)
CI_perc2 = matrix(0,m,2) #用来存放 χ2(5) distribution 的结果

skewness = function(data,i){
  x = data[i]
  xbar = mean(x)
  m3 = mean((x - xbar)^3)
  m2 = mean((x - xbar)^2)
  return(m3 / m2^1.5)
}

for(i in 1:m)
{
  x1 = rnorm(n)
  boot_result1 = boot(data = x1,statistic = skewness,R = B)
  boot_CI1 = boot.ci(boot_result1,type=c('norm','basic','perc'))
  CI_norm1[i,]<-boot_CI1$norm[2:3]
  CI_basic1[i,]<-boot_CI1$basic[4:5]
  CI_perc1[i,]<-boot_CI1$perc[4:5]
}
for(i in 1:m)
{
  x2 = rchisq(n,5)
  boot_result2 = boot(data = x2,statistic = skewness,R = B)
  boot_CI2 = boot.ci(boot_result2,type=c('norm','basic','perc'))
  CI_norm2[i,]<-boot_CI2$norm[2:3]
  CI_basic2[i,]<-boot_CI2$basic[4:5]
  CI_perc2[i,]<-boot_CI2$perc[4:5]
}
# use confidence interval to estimate the coverage probabilities
mu1 = 0 #N(0,1)的理论偏度为0
mu2 = sqrt(8/5) #χ2(5)的理论偏度为sqrt(8/5)
CP1_norm = mean(CI_norm1[,1]<=mu1 & CI_norm1[,2]>=mu1)
CP1_basic = mean(CI_basic1[,1]<=mu1 & CI_basic1[,2]>=mu1)
CP1_perc = mean(CI_perc1[,1]<=mu1 & CI_perc1[,2]>=mu1)
# 以上,计算三种CI下N(0,1)的CP
CP2_norm = mean(CI_norm2[,1]<=mu2 & CI_norm2[,2]>=mu2)
CP2_basic = mean(CI_basic2[,1]<=mu2 & CI_basic2[,2]>=mu2)
CP2_perc = mean(CI_perc2[,1]<=mu2 & CI_perc2[,2]>=mu2)
# 以上,计算三种CI下χ2(5)的CP
# 下面输出CP的结果
CP1 = cbind(CP1_norm,CP1_basic,CP1_perc)
CP2 = cbind(CP2_norm,CP2_basic,CP2_perc)
result = rbind(CP1,CP2)
colnames(result) = c("norm","basic","perc")
rownames(result) = c("N(0,1)","χ2(5)")
print(result)
```

#### 以上,可以看到coverage rates for normal populations是比较接近0.95的,而coverage rates for χ2(5) distributions是比0.95小的,接近0.7

```{r eval=FALSE}
# Find the proportion of times that the confidence intervals miss on the left, and the porportion of times that the confidence intervals miss on the right
left1 = cbind(mean(CI_norm1[,1]>mu1),mean(CI_basic1[,1]>mu1),mean(CI_perc1[,1]>mu1))
right1 = cbind(mean(CI_norm1[,2]<mu1),mean(CI_basic1[,2]<mu1),mean(CI_perc1[,2]<mu1))
# 以上,计算N(0,1)的miss on the left and right
left2 = cbind(mean(CI_norm2[,1]>mu2),mean(CI_basic2[,1]>mu2),mean(CI_perc2[,1]>mu2))
right2 = cbind(mean(CI_norm2[,2]<mu2),mean(CI_basic2[,2]<mu2),mean(CI_perc2[,2]<mu2))
# 以上,计算χ2(5)的miss on the left and right
# 下面输出miss的结果
miss = rbind(left1,right1,left2,right2)
colnames(miss) = c("norm","basic","perc")
rownames(miss) = c("left loss of N(0,1)","right loss of N(0,1)","left loss of χ2(5)","right loss of χ2(5)")
print(miss)
```

#### 以上,可以看到N(0,1)的miss on the left and right是比较接近的,因为N(0,1)是对称的,而χ2(5)的miss是左边少于右边的,因为χ2(5)是右偏的

## Question
### Exercises 8.2 and experiments design

## Answer
### 8.2

```{r}
set.seed(1)
x = rnorm(20,1,2)
y = rt(20,df=1) # Generate two groups of random numbers
#null hypothesis: true rho is equal to 0
cor.test = cor.test(x,y,method = "spearman")
rho = cor.test$estimate
p = cor.test$p.value

R = 10000
z = c(x, y)
K = length(z)
rhos = numeric(R)

for (i in 1:R) {
  k = sample(1:K,size = K/2,replace = FALSE)
  x1 = z[k]
  y1 = z[-k]
  rhos[i] = cor(x1,y1,method = "spearman")
}

hist(rhos,breaks = 100)
p1 = mean(abs(rhos) > rho)
cat('The p-value reported by cor.test is:',p,'\n')
cat('The achieved significance level of the permutation test is:',p1,'\n')
```

#### We can see that the two p-values are very close. At the same time, if alpha = 0.05 is selected as the significant level, the p-value is obviously much greater than alpha. Therefore, we accept the null hypothesis that the two groups of numbers are independent, which is also in line with the reality

### experiments design

```{r eval=FALSE}
library(RANN)
library(energy)
library(Ball)
library(boot)
set.seed(12345)
m = 50
k = 3
p = 2
n1 = 20
n2 = 20
N = c(n1,n2)
R = 1000

Tn = function(z,ix,sizes,k) {
  n1 = sizes[1]
  n2 = sizes[2]
  n = n1 + n2
  if(is.vector(z)) z = data.frame(z,0)
  z = z[ix, ]
  NN = nn2(data = z,k = k + 1)
  block1 = NN$nn.idx[1:n1,-1]
  block2 = NN$nn.idx[(n1+1):n,-1]
  i1 = sum(block1 < n1 + 0.5)
  i2 = sum(block2 > n1 + 0.5)
  return((i1 + i2) / (k * n))
}

eqdist.nn = function(z,sizes,k) {
  boot.obj = boot(data = z,statistic = Tn,R = R,sim = "permutation",sizes = sizes,k = k)
  ts = c(boot.obj$t0,boot.obj$t)
  p_value = mean(ts >= ts[1])
  list(statistic = ts[1],p.value = p_value)
}

p_values = matrix(NA,m,3)
```

$$ F_1=N_2(\mu = (0, 0)_2, \Sigma = I_2), F_2 = N_2(\mu = (0, 0)_2, \Sigma = 2I_2) $$
```{r eval=FALSE}
### Unequal variances and equal expectations
set.seed(12345)
for(i in 1:m){
  x = matrix(rnorm(n1*p,0,1),ncol = p)
  y = matrix(rnorm(n2*p,0,2),ncol = p)
  z = rbind(x,y)
  p_values[i,1] = eqdist.nn(z,N,k)$p.value #NN
  p_values[i,2] = eqdist.etest(z,sizes = N,R = R)$p.value #energy
  p_values[i,3] = bd.test(x = x,y = y,R = 1000,seed=i*12345)$p.value #Ball
}
alpha = 0.05
pow = colMeans(p_values < alpha)
data.frame(methods = c('NN','energy','Ball'),pow)
```

#### The power of ball method is better than NN and energy methods

$$ F_1=N_2(\mu = (0, 0)_2, \Sigma = I_2), F_2 = N_2(\mu = (1, 1)_2, \Sigma = 2I_2) $$
```{r eval=FALSE}
### Unequal variances and unequal expectations
set.seed(12345)
for(i in 1:m){
  x = matrix(rnorm(n1*p,0,1),ncol = p)
  y = matrix(rnorm(n2*p,1,2),ncol = p)
  z = rbind(x,y)
  p_values[i,1] = eqdist.nn(z,N,k)$p.value #NN
  p_values[i,2] = eqdist.etest(z,sizes = N,R = R)$p.value #energy
  p_values[i,3] = bd.test(x = x,y = y,R = 1000,seed=i*12345)$p.value #Ball
}
alpha = 0.05
pow = colMeans(p_values < alpha)
data.frame(methods = c('NN','energy','Ball'),pow)
```

#### The power of ball method is better than NN and energy methods

$$ F_1=t_1, F_2 = N_1(1,1)*N_1(1,2) $$
```{r eval=FALSE}
### Non-normal distributions: t distribution with 1 df (heavy-tailed distribution), bimodel distribution (mixture of two normal distributions)
set.seed(12345)
for(i in 1:m){
  x = matrix(rt(n1*p,df = 1),ncol = p)
  y1 = rnorm(n2*p,1,1)
  y2 = rnorm(n2*p,1,2)
  w = rbinom(n2*p,1,0.5)
  y = matrix(w*y1 + (1-w)*y2,ncol = p) #bimodel distribution
  z = rbind(x,y)
  p_values[i,1] = eqdist.nn(z,N,k)$p.value #NN
  p_values[i,2] = eqdist.etest(z,sizes = N,R = R)$p.value #energy
  p_values[i,3] = bd.test(x = x,y = y,R = 1000,seed=i*12345)$p.value #Ball
}
alpha = 0.05
pow = colMeans(p_values < alpha)
data.frame(methods = c('NN','energy','Ball'),pow)
```

#### The power of energy method is better than NN and ball methods

$$ F_1=t_1,F_2 = N_2((0,0),I_2) $$
```{r eval=FALSE}
### Unbalanced samples
set.seed(12345)
n1 = 20
n2 = 50
N = c(n1,n2)
for(i in 1:m){
  x = matrix(rt(n1*p,df = 1),ncol = p)
  y = matrix(rnorm(n2*p,0,1),ncol = p)
  z = rbind(x,y)
  p_values[i,1] = eqdist.nn(z,N,k)$p.value #NN
  p_values[i,2] = eqdist.etest(z,sizes = N,R = R)$p.value #energy
  p_values[i,3] = bd.test(x = x,y = y,R = 1000,seed=i*12345)$p.value #Ball
}
alpha = 0.05
pow = colMeans(p_values < alpha)
data.frame(methods = c('NN','energy','Ball'),pow)
```
#### The power of energy method is better than NN and ball methods

## Question
### Exercises 9.3 and 9.8 and Gelman-Rubin method

## Answer
### 9.3
```{r}
set.seed(123)
f = function(x,theta,eta) {
  return(1/(pi * theta * (1+((x-eta)/theta)^2)))
}

n = 10000
x = numeric(n)
u = runif(n)
theta = 1
eta = 0

x[1] = rnorm(1)
k = 0
for(i in 2:n) {
  xt = x[i-1]
  y = rnorm(1,mean=xt,sd=1.5) #choose normal distribution as proposal distribution
  num = f(y,theta,eta) * dnorm(xt,mean=y,sd=1.5)
  den = f(xt,theta,eta) * dnorm(y,mean=xt,sd=1.5)
  if(u[i] <= num/den) {
    x[i] = y
  }else {
    x[i] = xt #y is rejected
    k = k+1
  }
}

index = 1001:n
Estimated = quantile(x[index],seq(0,1,0.1))
Ture = qcauchy(seq(0,1,0.1))
data.frame(Estimated,Ture)

a = ppoints(100)
Qc = qcauchy(a)
Q = quantile(x, a)
qqplot(Qc, Q, xlim = c(-2,2), ylim = c(-2,2), xlab = "Standard Cauchy Quantiles", ylab = "Sample Quantiles")
hist(x[index], breaks = "scott", freq = FALSE)
lines(Qc, f(Qc, 1, 0))
```

#### Through the data and images, we can see that the estimated value of the quantile is very close to the true value.

### 9.8
```{r}
n = 50
a = 30
b = 40
func = function(x, y) {
  gamma(n + 1) / (gamma(x + 1) * gamma(n - x + 1)) * y^(x + a - 1) * (1 - y)^(n - x + b - 1)
}
# generate the chain with target joint density f(x, y)
m = 10000
d = 2
x = matrix(0, nrow = m, ncol = d)
for (i in 2:m) {
  xt = x[i-1,] #initial (x,y)=(0,0)
  xt[1] = rbinom(1, n, xt[2])
  xt[2] = rbeta(1, xt[1] + a, n - xt[1] + b)
  x[i,] = xt
}
plot(x, cex = 0.5) #show the chain
```

### Gelman-Rubin method of monitoring convergence
```{r eval=FALSE}
# For 9.3
Gelman.Rubin = function(psi) {
  psi = as.matrix(psi)
  n = ncol(psi)
  k = nrow(psi)
  psi.means = rowMeans(psi)
  B = n * var(psi.means)
  psi.w = apply(psi, 1, "var")
  W = mean(psi.w)
  v.hat = W * (n-1)/n + (B/n)
  r.hat = v.hat / W
  return(r.hat)
}

f = function(x,theta,eta) {
  return(1/(pi * theta * (1+((x-eta)/theta)^2)))
}
theta = 1
eta = 0

chain = function(n) {
  x = numeric(n)
  u = runif(n)
  x[1] = rnorm(1)
  k = 0
  for(i in 2:n) {
    xt = x[i-1]
    y = rnorm(1,mean=xt,sd=1.5) #choose normal distribution as proposal distribution
    num = f(y,theta,eta) * dnorm(xt,mean=y,sd=1.5)
    den = f(xt,theta,eta) * dnorm(y,mean=xt,sd=1.5)
    if(u[i] <= num/den) {
      x[i] = y
    }else {
      x[i] = xt #y is rejected
      k = k+1
    }
  }
  return(x)
}

k = 4
n = 10000
b = 1001

#generate the chains
set.seed(12)
X = matrix(0, nrow=k, ncol=n)
for (i in 1:k)
  X[i, ] = chain(n)

#compute diagnostic statistics
psi = t(apply(X, 1, cumsum))
for (i in 1:nrow(psi))
  psi[i,] = psi[i,] / (1:ncol(psi))
print(Gelman.Rubin(psi))

#plot psi for the four chains
par(mfrow=c(2,2))
for (i in 1:k)
  plot(psi[i, (b+1):n], type="l", xlab=i, ylab=bquote(psi))
par(mfrow=c(1,1)) #restore default

#plot the sequence of R-hat statistics
rhat = rep(0, n)
for (j in (b+1):n)
  rhat[j] = Gelman.Rubin(psi[,1:j])
plot(rhat[(b+1):n], type="l", xlab="",ylim = range(1,1.4), ylab="R")
abline(h=1.2, lty=2)
```

#### We can see that when n is greater than 1000, the value of R will be less than 1.2, but there will be fluctuations, perhaps due to data or parameters.

```{r eval=FALSE}
# For 9.8
Gelman.Rubin = function(psi) {
  psi = as.matrix(psi)
  n = ncol(psi)
  k = nrow(psi)
  psi.means = rowMeans(psi)
  B = n * var(psi.means)
  psi.w = apply(psi, 1, "var")
  W = mean(psi.w)
  v.hat = W * (n-1)/n + (B/n)
  r.hat = v.hat / W
  return(r.hat)
}

chain = function(m) {
  x = matrix(0, nrow = m, ncol = d)
  for (i in 2:m) {
    xt = x[i-1,] #initial (x,y)=(0,0)
    xt[1] = rbinom(1, n, xt[2])
    xt[2] = rbeta(1, xt[1] + a, n - xt[1] + b)
    x[i,] = xt
  }
  return(x)
}

k = 4
m = 10000
d = 2
n = 50
a = 30
b = 40
b1 = 1001

#For two-dimensional variables, we monitor the convergence of X and Y respectively
#generate the chains
set.seed(123)
X = matrix(0, nrow=k, ncol=m) #For X
Y = matrix(0, nrow=k, ncol=m) #For Y
for (i in 1:k){
  C = chain(m)
  X[i, ] = C[ ,1]
  Y[i, ] = C[ ,2]
}

#compute diagnostic statistics
psi = t(apply(X, 1, cumsum))
for (i in 1:nrow(psi))
  psi[i,] = psi[i,] / (1:ncol(psi))
print(Gelman.Rubin(psi)) #For X

phi = t(apply(Y, 1, cumsum))
for (i in 1:nrow(phi))
  phi[i,] = phi[i,] / (1:ncol(phi))
print(Gelman.Rubin(phi)) #For Y

#plot psi/phi for the four chains
par(mfrow=c(2,2))
for (i in 1:k)
  plot(psi[i, (b1+1):m], type="l", xlab=i, ylab=bquote(psi)) #For X
par(mfrow=c(1,1)) #restore default

par(mfrow=c(2,2))
for (i in 1:k)
  plot(phi[i, (b1+1):m], type="l", xlab=i, ylab=bquote(phi)) #For Y
par(mfrow=c(1,1)) #restore default

#plot the sequence of R-hat statistics
rhat = rep(0, m)
for (j in (b1+1):m)
  rhat[j] = Gelman.Rubin(psi[,1:j])
plot(rhat[(b1+1):m], type="l", xlab="",ylim = range(1,1.4), ylab="R")
abline(h=1.2, lty=2) #For X

rhat1 = rep(0, m)
for (j in (b1+1):m)
  rhat1[j] = Gelman.Rubin(phi[,1:j])
plot(rhat1[(b1+1):m], type="l", xlab="",ylim = range(1,1.4), ylab="R")
abline(h=1.2, lty=2) #For Y
```

## Question
### Exercises 11.3 and 11.5 and  E-M algorithm

## Answer
### 11.3
```{r}
a = c(1,2) #vector
d = length(a) #dimension

#compute the k-th term 
Term = function(a,k) {
  d = length(a)
  return((-1)^k * exp((2*k + 2)*log(norm(a,type = "2")) - lgamma(k + 1) - k*log(2) - log(2*k + 1) - log(2*k + 2) + lgamma((d + 1)/2) + lgamma(k + 3/2) - lgamma(k + d/2 + 1)))
}

#compute the sum
n = 1000
Sum = function(a) {
  sum(sapply(0:n, function(k) Term(a,k)))
}

cat("The sum is",Sum(a))
```

### 11.5
```{r}
solve.equation = function(k) {
  #the integrand
  integrand = function(u,n) {
    (1 + u^2/(n-1))^(-n/2)
  }
  #the upper limit ck
  c_k = function(a,n) {
    sqrt(a^2 * n / (n + 1 - a^2))
  }
  #the expression
  expr = function(a,n) {
    integral = function(u) {
      integrand(u,n)
    }
    c = c_k(a,n-1)
    2/sqrt(pi*(n-1)) * exp(lgamma(n/2)-lgamma((n-1)/2)) * integrate(integral, lower = 0, upper = c)$value
  }
  #express the equation
  f = function(a) {
    left = expr(a,k)
    right = expr(a,k + 1)
    return(left - right)
  }
  #solve the equation
  r = uniroot(f, lower=1, upper=2)$root
  return(r)
}

result = sapply(c(4:25, 100, 500, 1000), function(k) {solve.equation(k)})
result
```

#### The results are basically consistent with those in Exercises 11.4.

### E-M algorithm
We consider the exponential distribution with the parameter $\lambda$. The i.i.d samples are $X_i,i=1,...,n$, and the observed values are $Y_i,i=1,...,n$. When $X_i < \tau$, $Y_i = X_i$, when $X_i > \tau$, $Y_i = \tau$.
We know the log-likelihood for the exponential data is
$$L(\lambda;X_i)=n\ln(\lambda)-\lambda\sum_{i=1}^nX_i$$
Now we take the expected value of this formula under the current parameter $\lambda_i$ and conditional on our observations $y_i$ of the $Y_i$. So we get this:
$$E(L(\lambda;X_i)|Y_i=y_i,\lambda_i)=n\ln(\lambda)-\lambda\sum_{i=1}^nE(X_i|Y_i=y_i,\lambda_i)$$
When maximizing this result, we will get the new value of the parameter:
$$\lambda_{i+1}=\frac{n}{\sum_{i=1}^nE(X_i|Y_i=y_i,\lambda_i)}$$
Now let's consider the specific problem, $\tau = 1$, so if$X_i < 1,Y_i = X_i$, if$X_i > 1,Y_i = 1$.

The E-step:(Remember $Y_i = 1$ means $X_i > 1$, change the lower integral limit and adjust the coefficient)

$$E(X_i|Y_i=X_i,\lambda_i)=x_i$$
$$E(X_i|Y_i=1,\lambda_i)=e^{\lambda_i}\int_{1}^\infty x_i\lambda_ie^{-\lambda_ix_i}dx_i=1+\frac{1}{\lambda_i}$$
So in this problem, whe have:
$$
\begin{aligned}
\sum_{i=1}^nE(X_i|Y_i=y_i,\lambda_i)&=0.54+0.48+0.33+0.43+0.91+0.21+0.85+3(1+\frac{1}{\lambda_i})\\&=3.75+3(1+\frac{1}{\lambda_i})
\end{aligned}
$$
The M-step:(According to the previous analysis and $n=10$)

$$\lambda_{i+1}=\frac{10}{3.75+3(1+\frac{1}{\lambda_i})}$$
Do the E-step and M-step over again for using the starting parameter $\lambda_{i+1}$ rather than $\lambda_i$ until convergence.

##### Finally, we get the estimated expectation, that is, the reciprocal of the parameter $\lambda$, i.e. $\frac{1}{\lambda}$

```{r}
m = 10 #number of iterations
n = 10
lambda = numeric(m)
lambda[1] = 2 #initialization

for (i in 2:m) {
  E = 0.54 + 0.48 + 0.33 + 0.43 + 0.91 + 0.21 + 0.85 + 3 * (1 + 1/lambda[i-1])
  lambda[i] = n/E
}

print(1/lambda) #get the estimated expectation
plot(1/lambda)
```

#### We can see the estimated expectation is about 0.964.


#### The first and third graphs are about variable X, and the second and fourth graphs are about variable Y, we can see that the R values of X and Y are always lower than 1.2 and show a downward trend with the increase of m, so the convergence of the chain is good.

## Question
### Page 204 Exercises 1 and 5; Page 214 Excecises 1 and 7

## Answer
### Page 204 Exercises 1
```{r}
trims <- c(0, 0.1, 0.2, 0.5)
x <- rcauchy(100)

lapply(trims, function(trim) mean(x, trim = trim))
lapply(trims, mean, x = x)
```

#### 第一种方式是将trims的每个元素都逐一传入到定义的function(trim)中,也就是传入到mean(,)的第二个参数中;第二种方式是先把trims看成一个另外的参数,利用x = x把mean(,)中的一个参数x先设置好,再用trims的每个元素作为mean(,)中的trim取值;所以两种方式是等效的

### Page 204 Exercises 5
```{r}
# For Exercise 3
formulas <- list(
        mpg ~ disp,
        mpg ~ I(1/disp),
        mpg ~ disp + wt,
        mpg ~ I(1/disp) + wt
)
# For loops
lo <- list(NULL,NULL,NULL,NULL)
for (i in 1:4) {
  lo[[i]] <- lm(formulas[[i]], data = mtcars)
}
lo
# For lapply()
la <- lapply(formulas, lm, data = mtcars)
la

# extract R^2
rsq <- function(mod) summary(mod)$r.squared
result <- sapply(la, rsq)
cat("提取结果为：",result)
```

```{r}
# For Exercise 5
bootstraps <- lapply(1:10, function(i) {
  rows <- sample(1:nrow(mtcars), rep = TRUE)
  mtcars[rows, ]
})
# For loops
lo2 <- list(NULL,NULL,NULL,NULL,NULL,NULL,NULL,NULL,NULL,NULL)
for (i in 1:10) {
  lo2[[i]] <- lm(mpg ~ disp, data = bootstraps[[i]])
}
lo2
# For lapply() without an anonymous function
la2 <- lapply(bootstraps, lm, formula = mpg ~ disp)
la2

# extract R^2
rsq <- function(mod) summary(mod)$r.squared
result2 <- sapply(la2, rsq)
cat("提取结果为：",result2)
```

### Page 214 Exercises 1
```{r}
library(bootstrap)
# (a) a numeric data frame "scor"
result <- vapply(scor, sd, numeric(1))
result
cat("各列标准差为：",result,"\n")
# (b) a mixed data frame "iris"
result2 <- vapply(iris[vapply(iris, is.numeric, logical(1))], sd, numeric(1))
result2
cat("各列标准差为：",result2)
```

### Page 214 Exercises 7
```{r}
# sapply与lapply在功能实现上其实是一致的,只是输出结果略有不同,所以利用mclapply去实现mcsapply
mcsapply <- function(X, FUN, ..., simplify = TRUE, USE.NAMES = TRUE) {
  FUN <- match.fun(FUN)
  answer <- parallel::mclapply(X = X, FUN = FUN, ...)
  if (USE.NAMES && is.character(X) && is.null(names(answer)))
      names(answer) <- X
  if (!identical(simplify, FALSE) && length(answer))
      simplify2array(answer, higher = (simplify == "array"))
  else answer
}
```

#### vapply不能和sapply一样与lapply匹配(可能是因为参数"FUN.VALUE"),所以无法实现mcvapply()

## Question & Answer
### Write an Rcpp function for Exercise 9.8
```{r}
m = 10000
d = 2
# for R
GibbsR = function(n, a, b){
  x = matrix(0, nrow = m, ncol = d)
  for (i in 2:m) {
    xt = x[i-1,]
    xt[1] = rbinom(1, n, xt[2])
    xt[2] = rbeta(1, xt[1] + a, n - xt[1] + b)
    x[i,] = xt
  }
  return(x)
}

# for Rcpp
library(Rcpp)
cppFunction('NumericMatrix GibbsC(int n, int a, int b) {
NumericMatrix x(10000,2);
x(0,0) = 0;
x(0,1) = 0;
for (int i = 1; i < 10000; i++) {
int xt = rbinom(1, n, x(i-1,1))[0];
double yt = rbeta(1, xt + a, n - xt + b)[0];
x(i,0) = xt;
x(i,1) = yt;
};
return x;
}')
```

### Compare the corresponding generated random numbers with pure R language using the function "qqplot"
```{r}
n = 50
a = 30
b = 40
sampleR = GibbsR(n, a, b)
sampleC = GibbsC(n, a, b)
# the variable x of the chain
qqplot(sampleR[,1], sampleC[,1], xlab = "generate by R", ylab = "generate by Rcpp", main = expression("Q-Q plot of the variable x"))
abline(a = 0, b = 1, col = 2, lwd = 2)
# the variable y of the chain
qqplot(sampleR[,2], sampleC[,2], xlab = "generate by R", ylab = "generate by Rcpp", main = expression("Q-Q plot of the variable y"))
abline(a = 0, b = 1, col = 2, lwd = 2)
```
